ACORDAO-COMPLETO-2555372

ACÓRDÃO 2320/2022 ATA 40/2022 - PLENÁRIO

VISTOS, relatados e discutidos estes autos que tratam, na presente fase, de revisão de ofício do registro tácito, ocorrido em 18/2/2019, do ato de concessão de aposentadoria emitido pela Fundação Nacional de Saúde em favor de Iranise de Sousa Barbosa;
ACORDAM os Ministros do Tribunal de Contas da União, reunidos em Sessão do Plenário, diante das razões expostas pelo Relator, com fundamento no art. 71, inciso III, da Constituição Federal e nos arts. 1º, inciso V, 39, inciso II, e 45 da Lei 8.443, de 16 de julho de 1992, c/c o art. 260, § 2º, do Regimento Interno, em:
9.1. rever de ofício o registro tácito ocorrido em 18/2/2019, para considerar ilegal o ato de concessão de aposentadoria emitido em favor de Iranise de Sousa Barbosa (XXX.520.014-XX) , cancelando o respectivo registro;
9.2. dispensar a devolução dos valores indevidamente recebidos até a data da ciência, pela Fundação Nacional de Saúde, do presente acórdão, com base no Enunciado 106 da Súmula da Jurisprudência do TCU;
9.3. determinar à Fundação Nacional de Saúde que:
9.3.1. faça cessar os pagamentos decorrentes do ato impugnado, comunicando ao TCU, no prazo de 15 (quinze) dias, as providências adotadas, nos termos do art. 262, caput, do Regimento Interno do TCU, do art. 8º, caput, da Resolução-TCU 206/2007 e do art. 19, caput, da Instrução Normativa-TCU 78/2018;
9.3.2. promova, no prazo de 30 (trinta) dias, a absorção da vantagem individual correspondente à antiga gratificação de dedicação exclusiva pelos reajustes ocorridos na remuneração da servidora após o trânsito em julgado da decisão judicial (ocorrida em 15/10/2010) e, caso haja saldo remanescente, transforme-o em parcela compensatória a ser absorvida por quaisquer reajustes futuros;
9.3.3. emita novo ato, livre da irregularidade apontada, submetendo-o ao TCU, no prazo de 30 (trinta) dias, consoante os arts. 262, § 2º, do Regimento Interno do TCU e 19, § 3º, da Instrução Normativa TCU 78/2018;
9.3.4. informe à interessada que, no caso de não provimento de recurso eventualmente interposto, deverão ser repostos os valores recebidos após a ciência deste acórdão pelo Comando da Marinha; 
9.3.5. comunique imediatamente à interessada o teor do presente acórdão, encaminhando ao TCU, no prazo de 30 (trinta) dias, comprovante das respectivas datas de ciência, nos termos do art. 4º, § 3º, da Resolução-TCU 170/2004.

Revisão de ofício de ato de aposentadoria registrado tacitamente.

Fundação Nacional de Saúde.

3. Interessada: Iranise de Sousa Barbosa (XXX.520.014-XX).

13.1. Ministros presentes: Antonio Anastasia (na Presidência), Walton Alencar Rodrigues, Augusto Nardes, Vital do Rêgo (Relator) e Jorge Oliveira.
13.2. Ministros-Substitutos convocados: Augusto Sherman Cavalcanti e Marcos Bemquerer Costa.
13.3. Ministro-Substituto presente: Weder de Oliveira.

VITAL DO RÊGO

Adoto como parte do relatório, com os devidos ajustes de forma, a instrução elaborada no âmbito da Secretaria de Fiscalização de Integridade de Atos e Pagamentos de Pessoal e de Benefícios Sociais - Sefip (peça 11) , com a qual se manifestou de acordo o corpo gerencial daquela unidade técnica especializada (peça 12) , a seguir transcrita:
INTRODUÇÃO
1.	Trata-se de ato de concessão de aposentadoria de IRANISE DE SOUSA BARBOSA no cargo de Médico da Fundação Nacional de Saúde, submetido, para fins de registro, à apreciação do Tribunal de Contas da União (TCU) , de acordo com o art. 71, inciso III, da Constituição Federal. 
2.	O ato foi cadastrado e disponibilizado ao TCU por intermédio do Sistema E-Pessoal, na forma da Instrução Normativa TCU 78/2018.
EXAME TÉCNICO  
3.	Originalmente o ato inicial de aposentadoria foi submetido a registro por intermédio do Sistema Sisac sob número 10253629-04-2013-000010-3 e deu entrada neste Tribunal em 18/2/2014.
4.	Em razão do que foi decidido pelo Supremo Tribunal Federal no âmbito do RE 636.553, o registro tácito do ato ocorreu em 18/2/2019.
5.	Ademais, em virtude do que foi decidido por este Tribunal no âmbito do Acórdão 1414/2021-TCU-Plenário (Ministro-Relator Walton Alencar Rodrigues) , o órgão de origem encaminhou por meio do Sistema E-Pessoal novo ato inicial de aposentadoria para que o TCU avalie a necessidade de revisão de ofício.
6.	Em uma análise preliminar, esta Unidade Técnica identificou o pagamento de parcela remuneratória no valor de R$ 581,29 com base em decisão judicial, proferida no âmbito do processo 96.1145-1, que tramitou na 1ª Vara Federal do Estado de Sergipe, onde o Sindicato dos Trabalhadores do Serviço Público Federal no Estado de Sergipe conseguiu decisão judicial favorável aos seus filiados no sentido de que seja restabelecida o pagamento da vantagem individual correspondente à antiga gratificação de dedicação exclusiva.
7.	Como se sabe, a citada gratificação foi extinta pelo art. 16, inciso I, da Lei Delegada 13/92, o que não justificava seu pagamento atualmente.
8.	Segundo entendimento deste Tribunal, o pagamento de vantagem conferida pelo Poder Judiciário, salvo na hipótese de expressa determinação em contrário no pronunciamento judicial, deve ser absorvida pelos posteriores aumentos de remuneração decorrentes da implantação de novo plano de carreira. Nesse sentido foi o Acórdão 1037/2014-TCU-Segunda Câmara, de relatoria da Ministra Ana Arraes. Assim, segundo entendimento deste Tribunal acima, a citada parcela já deveria ter sido absorvida pelos reajustes ocorridos após a decisão judicial.
9.	Assim, em virtude de o registro tácito ter ocorrido há menos de cinco anos e de ter detectado violação da ordem jurídica, esta Unidade Técnica propôs revisão de ofício do registro do ato.
10.	 Em obediência aos princípios constitucionais do contraditório e da ampla defesa, a interessada foi notificada para apesentar seus argumentos (peça 3) , e respondida por meio dos elementos apresentados na peça 8.
11.	 São os seguintes argumentos apresentados pela interessada:
	a) que o pagamento da citada parcela remuneratória está amparado por decisão judicial transitada em julgado proferida no âmbito do Mandado de Segurança 96.01143-5 que garantiu o direito líquido e certo de que seja mantido o pagamento da gratificação de dedicação exclusiva;
	b) que ocorreu a decadência administrativa prevista no art. 54 da Lei 9.784/1999 de o TCU promover a retirada da parcela remuneratória;
	c) que houve incorreta interpretação do TCU em determinar absorção da vantagem percebida pela servidora.
12.	 De fato, consta no ato que o pagamento da citada parcela remuneratória está amparada com base em decisão judicial não transitada em julgado, proferida no âmbito do processo 96.1145-1, que tramita na 1ª Vara Federal do Estado de Sergipe, onde o Sindicato dos Trabalhadores do Serviço Público Federal no Estado de Sergipe conseguiu decisão judicial favorável aos seus filiados no sentido de que seja restabelecida o pagamento da vantagem individual correspondente à antiga gratificação de dedicação exclusiva. Apesar de não ter anexado documentação comprobatória, o Gestor de Pessoal informou no ato que a decisão judicial transitou em julgado em 15/10/2010.
13.	 Sabe-se que não cabe ao TCU discutir ou desconstituir decisões judiciais transitadas ou não em julgado. Não pode o TCU negar a força da decisão judicial, por discordar de seus fundamentos e, muito menos, determinar o descumprimento da sentença, ainda que flagrantemente ilegal, injusta e incorreta.
14.	 Todavia, a existência de decisão judicial ou administrativa contrária ao entendimento do TCU não impede a apreciação do ato para fins de registro. Em apreciação de atos de pessoal, o TCU pode manifestar entendimento diferente do declarado por outras instâncias do Poder Judiciário ou da Administração Pública, inclusive mediante o julgamento pela ilegalidade dos atos de aposentadoria amparados por decisão judicial
15.	 O TCU exerce a sua jurisdição independentemente das demais instâncias. O Tribunal possui competências próprias e privativas, estatuídas pela Constituição Federal e pela sua Lei Orgânica, inexistindo vinculação entre o processo do TCU e outro versando sobre idêntica matéria no âmbito do Poder Judiciário ou da Administração Pública.
16.	 Portanto, o TCU pode promover apreciação de mérito pela ilegalidade de ato de pessoal, em posição contrária ao decidido pelo Poder Judiciário.
17.	 Sobre a decadência administrativa, no âmbito do RE 636.553, o Supremo Tribunal Federal decidiu que tal instituto somente se aplica depois de registrado o ato no TCU, o que ocorreu em 18/2/2019, conforme já citado acima.
18.	 Assim, a decadência prevista no art. 54 da Lei 9.784/1999 somente ocorrerá em 18/2/2024 (5 anos após o registro tácito do ato) , o que não ocorreu até a presente data. Desse modo, é possível este Tribunal promover a revisão de ofício do ato com eventual proposta de ilegalidade.
19.	 Em relação a alegação de incorreta interpretação do TCU em determinar a absorção da vantagem percebida pela servidora, já citamos anteriormente que a citada gratificação foi extinta pelo art. 16, inciso I, da Lei Delegada 13/92, o que não justificativa seu pagamento atualmente.
20.	 Segundo entendimento deste Tribunal, já citado acima, o pagamento de vantagem conferida pelo Poder Judiciário, salvo na hipótese de expressa determinação em contrário no pronunciamento judicial, deve ser absorvida pelos posteriores aumentos de remuneração decorrentes da implantação de novo plano de carreira. Nesse sentido foi o Acórdão 1037/2014-TCU-Segunda Câmara, de relatoria da Ministra Ana Arraes. 
21.	 Assim, segundo entendimento deste Tribunal acima, a citada parcela já deveria ter sido absorvida pelos reajustes ocorridos após a decisão judicial. Diante disso, em virtude de não haver a absorção da citada parcela remuneratória, propõe-se a revisão de ofício do ato, com proposta de negativa de registro.
22.	 Em consequência disso, deve ser terminado ao órgão de origem que promova a absorção da citada parcela remuneratória pelos reajustes ocorridos na remuneração após o trânsito em julgado da decisão judicial que determinou o restabelecimento da vantagem individual correspondente à antiga gratificação de dedicação exclusiva.
23.	 Nada obstante, deve-se dispensar a devolução dos valores indevidamente recebidos de boa-fé, nos termos do Enunciado 106 da Súmula de Jurisprudência deste Tribunal.
CONCLUSÃO 
24.	 A abrangência e a profundidade das verificações levadas a efeito fundamentam convicção de que o ato de aposentadoria deve ser apreciado pela ilegalidade em razão da concessão da vantagem individual correspondente à antiga gratificação de dedicação exclusiva, uma vez que a mesma já foi extinta pelo art. 16, inciso I, da Lei Delegada 13/92, o que não justificativa seu pagamento atualmente.
25.	 Todavia, como o pagamento de tal parcela foi restabelecida com base em decisão judicial transitada em julgado ocorrida em 15/10/2010, propõe-se sua absorção pelos reajustes ocorridos na remuneração após essa data.
PROPOSTA DE ENCAMINHAMENTO 
26.	 Ante o exposto, com fundamento nos arts. 71, inciso III, da Constituição Federal, 1o, inciso V, e 39, inciso II, da Lei 8.443/1992 e 260, § 1o, do Regimento Interno do Tribunal de Contas da União, propõe-se:
a)  considerar ilegal e negar o registro do ato constante do presente processo.
b) dispensar o ressarcimento das quantias indevidamente recebidas de boa-fé, consoante o disposto no Enunciado 106 da Súmula de Jurisprudência do TCU;
c) determinar, com fundamento no art. 4º, inciso I, da Resolução TCU 315/2020, à Fundação Nacional de Saúde que:
c.1) promova, no prazo de 30 (trinta) dias, a absorção da vantagem individual correspondente à antiga gratificação de dedicação exclusiva pelos reajustes ocorridos na remuneração da servidora após o trânsito em julgado da decisão judicial (ocorrida em 15/10/2010) . Caso haja saldo remanescente, transforme-o em Parcela Compensatória a ser absorvida por quaisquer reajustes futuros.
c.2) emita novo ato de aposentadoria e submeta-o a registro deste Tribunal no prazo de 30 (trinta) dias, após corrigida a falha que ensejou na ilegalidade do ato;
c.3) comunique a interessada do teor desta decisão, no prazo de 30 (trinta) dias, alertando-a de que o efeito suspensivo proveniente da interposição de eventuais recursos não a exime da devolução dos valores percebidos indevidamente após a respectiva notificação, caso os recursos não sejam providos;
c.4) no prazo de 30 (trinta) dias, contados da ciência da decisão, envie a este Tribunal documentos comprobatórios de que a interessada está ciente do julgamento deste Tribunal.
2.	O Ministério Público junto ao TCU, representado nos autos pelo Procurador Dr. Rodrigo Medeiros de Lima, manifestou-se de acordo com a proposição da unidade técnica (peça 13) .
É o Relatório.

não há.

Procurador Rodrigo Medeiros de Lima.

APOSENTADORIA. PAGAMENTO DE PARCELA DECORRENTE DE DECISÃO JUDICIAL TRANSITADA EM JULGADO QUE REESTABELECEU A ANTIGA GRATIFICAÇÃO DE DEDICAÇÃO EXCLUSIVA. AUSÊNCIA DE ABSORÇÃO DA PARCELA APÓS A IMPLEMENTAÇÃO DE AUMENTOS DE REMUNERAÇÃO DECORRENTES DE NOVOS PLANOS DE CARREIRA. REVISÃO DE OFÍCIO DO REGISTRO TÁCITO OCORRIDO EM 18/2/2019, PARA CONSIDERAR ILEGAL A CONCESSÃO. DETERMINAÇÕES.

APOSENTADORIA (APOS)

Secretaria de Fiscalização de Integridade de Atos e Pagamentos de Pessoal e de Benefícios Sociais (Sefip).

Trata-se de revisão de ofício do registro tácito conferido ao ato de concessão de aposentadoria emitido em favor da Sra. Iranise de Sousa Barbosa, ocorrido em 18/2/2019. Consoante consta no documento de peça 3, em razão do registro tácito mencionado e considerando as razões constantes do Acórdão 1414/2021-TCU-Plenáriolenério, a Sefip realizou a oitiva da interessada, tendo em vista a seguinte constatação:
a) Pagamento de parcela remuneratória no valor de R$ 581,29 com base em decisão judicial, proferida no âmbito do processo 96.1145-1, que tramita na 1ª Vara Federal do Estado de Sergipe, onde o Sindicato dos Trabalhadores do Serviço Público Federal no Estado de Sergipe conseguiu decisão judicial favorável aos seus filiados no sentido de que seja restabelecida o pagamento da vantagem individual correspondente à antiga gratificação de dedicação exclusiva. 
Em resposta à oitiva, a interessada apresentou suas razões, que foram juntadas na peça 8. Em síntese, a Sra. Iranise de Sousa Barbosa apresentou os seguintes argumentos: (i)  o pagamento da citada parcela remuneratória está amparado por decisão judicial transitada em julgado, proferida no âmbito do Mandado de Segurança 96.01143-5, que garantiu o direito líquido e certo de que seja mantida a gratificação de dedicação exclusiva; (ii) ocorrência da decadência administrativa, com base no artigo 54 da Lei 9.784/1999; (iii) houve incorreta interpretação do TCU em determinar absorção da vantagem percebida pela servidora.
Ao analisar os argumentos apresentados pela interessada, a Sefip entendeu que eles não são hábeis para manter o registro tácito ocorrido em 18/2/2019.
Em conclusão, a unidade técnica propõe revisar de ofício o registro tácito em epígrafe, para considerar ilegal o ato de concessão de aposentadoria (inicial) emitido em favor de Iranise de Sousa Barbosa (e-Pessoal 102640/2021) . Isso porque a antiga gratificação de dedicação exclusiva já foi extinta pelo art. 16, inciso I, da Lei Delegada 13/1992, fato que não justificativa seu pagamento atualmente. No entanto, a unidade técnica pondera que, como o pagamento de tal parcela foi restabelecido com base em decisão judicial transitada em julgado em 15/10/2010, sua absorção pelos reajustes ocorridos na remuneração deve ser realizada após essa data.
O Ministério Público junto ao Tribunal (MPTCU) , no parecer de peça 13, ratificou o encaminhamento proposto pela unidade técnica.
II
Registro minha concordância integral com a proposta formulada pela unidade técnica, aquiescida pela manifestação do MPTCU, razão pela qual acolho os pareceres precedentes por seus próprios fundamentos, valendo-me, para tanto, da técnica da motivação per relationem, nos termos do art. 2º, § 3º, do Decreto 9.830, de 10 de junho de 2019, sem prejuízo de tecer os comentários a seguir.
De início, vale mencionar que a possibilidade de revisão de ofício prevista no art. 260, § 2º, do RITCU, restou confirmada a partir do julgamento dos embargos de declaração opostos nos autos do RE 636.553, proferido na Sessão Virtual do STF realizada de 27/11/2020 a 4/12/2020. Na ocasião o relator, Min. Gilmar Mendes, assim se manifestou:
 (...) 
Com essa fundamentação, o Supremo Tribunal Federal definiu que a fixação do prazo de cinco anos se afigura razoável para que as cortes de contas procedam à análise da legalidade dos atos de concessão inicial de aposentadoria, reforma ou pensão, após o qual estes serão considerados definitivamente registrados. 
Trata-se de prazo ininterrupto, a ser computado a partir da chegada do processo à respectiva corte de contas - ou, como definido pelo Ministro Roberto Barroso durante o julgamento, um verdadeiro período de "cinco anos tout court". 
Passado esse prazo sem finalização do processo, o ato restará automaticamente estabilizado. Abre-se, a partir daí, a possibilidade de sua revisão, nos termos do art. 54 da Lei 9.873/1999. (destaque acrescido) 
Além disso, vale dizer que, no referido Recurso Extraordinário, o STF manteve a jurisprudência daquela Corte, entendendo que o ato de aposentadoria tem natureza complexa. Senão vejamos: 
 (...) 
Nessa perspectiva, destaco que, como bem lembrado pelo Ministro Edson Fachin em seu voto, desde 1957, o Supremo Tribunal Federal tem se posicionado no sentido de que o ato de concessão de aposentadoria teria natureza de ato complexo, segundo o qual seria necessária a conjugação da vontade do órgão de origem e do TCU para que fosse perfectibilizado. Por esse motivo, após a edição da Lei 9.784/1999, firmou-se o entendimento de que seu art. 54 não poderia ser aplicado durante o período entre a publicação do ato de aposentadoria pelo órgão de origem e a apreciação da sua legalidade pelo TCU, haja vista ainda inexistir ato acabado. Quanto a esse ponto, a decisão ora embargada não alterou a jurisprudência há muito firmada, segundo a qual a concessão de aposentadoria ou pensão constitui ato administrativo complexo.
Por essa razão, considerando a competência estabelecida a este Tribunal pelo art. 71, inciso III, da Constituição Federal, os atos de registro de pessoal somente passam a estar plenamente formados, válidos e eficazes quando recebem o registro pela Corte de Contas. Sob essa perspectiva, impõe-se reconhecer que referidos atos possuem, na origem, natureza precária, razão pela qual, até que haja o efetivo julgamento e o consequente registro pela Corte de Contas, tais atos não gozam de definitividade, já que sem o registro não se aperfeiçoam. Por tal razão, não se aplica, in casu, a decadência do art. 54 da Lei 9.784/1999, pugnada pela interessada.
Quanto à irregularidade que macula o ato em epígrafe, não há reparos a fazer nas conclusões formuladas pela Sefip, no que diz respeito à parcela judicial percebida pela inativa. É que o pagamento da citada parcela remuneratória está amparado em decisão judicial transitada em julgado, proferida no âmbito do Processo 96.1145-1. Referido processo tramitou na 1ª Vara Federal do Estado de Sergipe e foi movido pelo Sindicato dos Trabalhadores do Serviço Público Federal no Estado de Sergipe, no qual se obteve decisão judicial favorável aos seus filiados para reestabelecer o pagamento da vantagem individual correspondente à antiga gratificação de dedicação exclusiva. Vale mencionar que, a despeito de não ter anexado documentação comprobatória, o Gestor de Pessoal informou no ato que a decisão judicial transitou em julgado em 15/10/2010.
Nesse contexto, cabe mencionar que, nos termos da jurisprudência deste Tribunal, o pagamento de vantagem conferida pelo Poder Judiciário, salvo na hipótese de expressa determinação em contrário no pronunciamento judicial, deve ser absorvido pelos posteriores aumentos de remuneração decorrentes da implantação de novos planos de carreira. Nesse sentido, transcrevo a ementa do Acórdão 3334/2013-TCU-Primeira Câmara, da Relatoria do eminente Min. Walton Alencar Rodrigues: 
APOSENTADORIA. PERCEPÇÃO DE VANTAGEM A PARTIR DE APLICAÇÃO EQUIVOCADA DOS LIMITES DA sentença judicial. OPONIBILIDADE DA "RES JUDICATA" AO TRIBUNAL DE CONTAS DA UNIÃO. IMPOSSIBILIDADE DE REDISCUSSÃO DE CONTROVÉRSIA JÁ APRECIADA EM DECISÃO TRANSITADA EM JULGADO. ABSOLUTA IMPORTÂNCIA DA CONCRETA VERIFICAÇÃO DOS LIMITES DA COISA JULGADA. A SENTENÇA TEM FORÇA DE LEI APENAS NOS LIMITES DA LIDE E DAS QUESTÕES NELA DECIDIDAS. ART. 486 DO CPC. A COISA JULGADA APENAS ALCANÇA O ESTADO DE COISAS SOBRE O QUAL INCIDE A SENTENÇA, NÃO SE ESTENDENDO A INOVAÇÕES SUPERVENIENTES. TUDO O QUE OCORRE APÓS A DECISÃO ESTÁ FORA DO ALCANCE DA SENTENÇA E DA COISA JULGADA, POR TRATAR-SE DE DADOS A CUJO RESPEITO NÃO SE EXERCEU A COGNITIO E AINDA MENOS A IUDICIUM. NO CASO CONCRETO, A COISA JULGADA NÃO CONSTITUI ÓBICE À POSTERIOR ALTERAÇÃO DO REGIME JURÍDICO, NEM GERA DIREITO ADQUIRIDO À SUA IMUTABILIDADE. LEI ULTERIOR PODE ALTERAR A ORGANIZAÇÃO OU A ESTRUTURA DE CARGOS E CARREIRAS. PARCELAS CONCEDIDAS POR DECISÃO TRANSITADA EM JULGADO PODEM SER EXTINTAS OU ABSORVIDAS EM RAZÃO DE MODIFICAÇÕES LEGISLATIVAS POSTERIORES, UMA VEZ EVITADO O DECESSO REMUNERATÓRIO. ausÊNCIA DE COMPENSAÇÃO DAs RUBRICAS em face da implantação de planos de carreira supervenientes. ILEGALIDADE. NEGATIVA DE REGISTRO. DETERMINAÇÕES.
1. A imutabilidade dos efeitos da sentença está vinculada à situação existente ao tempo em que a decisão foi prolatada. Nem mesmo a força do julgado pode impedir que fatos novos produzam as consequências que lhes são próprias. Em hipótese nenhuma, coisa julgada material pode significar imunidade a fatos supervenientes. 
2. A coisa julgada, como situação jurídica (res) regulada pela sentença como norma singular e concreta (iudicata) , alcança apenas o estado de coisas sobre o qual incide a sentença, não se estendendo a inovações supervenientes, como a que decorre de lei ulterior que altere a organização ou a estrutura de cargos e carreiras, cujo regime jurídico não é imutável e perpétuo, nem gera direito adquirido à sua eterna permanência ou subsistência (RE 559.019/SC, Relator Min. Cezar Peluso) . 
3. Não havendo prova de desrespeito à garantia da irredutibilidade de vencimentos, a coisa julgada não constitui óbice à alteração do regime jurídico (MS nº 26980-DF, Relator Min. Carlos Ayres Britto) .
4. Uma vez alterado o regime jurídico de determinada carreira, não há falar em direito adquirido à estrutura remuneratória, devendo ser suprimidas as parcelas remuneratórias não albergadas pelo novo regime, preservando-se, contudo, o montante nominal da remuneração.
Portanto, considerando que a "antiga gratificação de dedicação exclusiva", assegurada pela decisão judicial mencionada, foi extinta pelo art. 16, inciso I, da Lei Delegada 13/1992, cabe determinação para que a referida parcela seja absorvida a partir do trânsito em julgado da sentença proferida nos autos do Processo 96.1145-1, ocorrido em 15/10/2010.
Assim, deve esta Corte de Contas revisar de ofício o registro tácito ocorrido em 18/2/2019, para considerar ilegal a concessão em epígrafe.
	Ante o exposto, voto para que seja adotada a minuta de acórdão que ora trago ao exame deste Colegiado.
TCU, Sala das Sessões, em 19 de outubro de 2022.
Ministro VITAL DO RÊGO 
Relator